臺灣高雄地方法院刑事判決　　　　　　　94年度易字第1917號
公　訴　人　臺灣高雄地方法院檢察署檢察官
被　　　告　戊○○
上列被告因竊盜案件，經檢察官聲請以簡易判決處刑（94年度速
偵字第1356）及移請併案（94年度速偵字第1415號、94年度偵字
第24477 、24671 、25403 號），本院受理後（94年度簡字第
6036號），認為不應以簡易判決處刑，改以通常程序審理，並適
用簡式審判程序判決如下：
    主  文
戊○○共同連續攜帶兇器毀損安全設備竊盜，處有期徒刑拾月。
扣案如附表二所示之物均沒收之。
    事  實
一、戊○○意圖為自己不法所有，基於竊盜之概括犯意，或單獨
    一人，或與綽號「順仔」之成年男子，或與潘文忠（由檢察
    官另行偵辦）基於共同之犯意聯絡及行為之分擔，連續於如
    附表一編號(一)至(五)所示之犯罪時間及犯罪地點，以如附表一
    編號(一)至(五)所示之犯罪方式，竊取如附表一編號(一)至(五)所示
    被害人等所有之財物，嗣於如附表一編號(一)至(五)所示之時、
    地為警查獲。
二、案經高雄縣警察局岡山分局、高雄市政府警察楠梓分局報請
    臺灣高雄地方法院檢察署檢察官偵查起訴及併案審理。
    理  由
壹、程序部分
    本件被告戊○○所犯係死刑、無期徒刑、最輕本刑為三年以
    上有期徒刑以外之罪，其於準備程序中就前揭被訴事實為有
    罪之陳述，經受命法官告知簡式審判程序之旨，並聽取公訴
    人、被告之意見後，本院認無不得或不宜改依簡式審判程序
    進行之處，爰依刑事訴訟法第二百七十三條之一第一項、第
    二百八十四條之一，裁定本件由受命法官獨任進行簡式審判
    程序，合先敘明。
貳、實體部分
一、前揭犯罪事實，業據被告戊○○於偵查及本院審理時坦承不
    諱，附表一編號(一)部分，核與被害人丙○○於警詢指述情節
    相符，並有贓物認領保管單、照片6 張在卷足稽（見94速偵
    1356號警卷第3,4,11,15,16,17 頁）；附表一編號(二)部分，
    核與甲○○於警詢指述情節相符，並有贓物認領保管單、照
    片2 張在卷足稽（見94速偵1415號警卷第2 ,11, 12 頁）；
    附表一編號(三)部分，核與被害人宋錦炳之子乙○○於警詢指
    述情節相符，並有贓物認領保管單、照片6 張在卷足稽（見
    94偵24477 號警卷第3,11,15,16,17 頁），附表一編號(四)部
    分，核與被害人己○○於警詢指述情節相符，並有贓物認領
    保管單、照片2 張在卷足稽（見94偵24671 號警卷第
    4,13,14 頁），附表一編號(五)部分，核與被害人丁○○於警
    詢指述情節相符，並有贓物認領保管單、照片2 張在卷足稽
    （見94偵25403 號警卷第5,20,21 頁），足證被告之自白與
    事實相符，自得作為認定被告犯罪之證據，其竊盜犯行應可
    認定。
二、查刑法上所謂兇器，其種類並無限制，凡客觀上對於人之生
    命、身體、安全構成威脅，具有危險性之兇器均屬之（最高
    法院79年度台上字第5253號判例參照）；扣案如附表二之老
    虎鉗、鑿子、美工刀、固定扳手、活動扳手、十字起子均係
    鐵製，質地堅硬，在客觀上，為足以殺傷人之生命、身體之
    器械，顯為具有危險性之兇器。核被告所為，附表一編號(一)
    ，被告攜帶如附表二客觀上足以對他人生命、身體構成威脅
    ，且具有危險性之老虎鉗等兇器行竊，係犯刑法第321 條第
    1 項第3 款之攜帶兇器加重竊盜罪，被告於尚未得手之際即
    為巡邏員警查獲，為未遂犯。附表一編號(二)(三)(四)，係犯刑法
    第320 條第1 項之普通竊盜既遂罪。附表一編號(五)，被告持
    放置於工地之剪刀，毀損屬安全防護設備之工地鐵皮後行竊
    ，係犯刑法第321 條第1 項第2 款、第3 款之攜帶兇器毀損
    安全設備竊盜罪，被告已將竊得之電線搬至工地外，雖因潘
    文忠先行離去，己身無法單獨搬離工地而作罷，惟該電線既
    已置於其實力支配之下，應為既遂。又附表一編號(三)部分，
    被告與綽號「順仔」之成年男子間有犯意聯絡及行為分擔，
    為共同正犯；附表一編號(五)部分，被告與潘文忠間有犯意聯
    絡及行為分擔，亦為共同正犯。被告上開五次竊盜犯行，時
    間緊接，犯罪構成要件相同，顯係基於概括犯意為之，應依
    連續犯論以攜帶兇器毀損安全設備竊盜未遂罪, 並加重其刑
    。爰審酌被告正值青年，不思循合法途徑賺取所需，竟以犯
    罪手段謀財，本應嚴予非難，惟念其犯罪後坦承犯行，尚知
    悔改，且贓物均已發還被害人，實際損害不大等一切情狀，
    量處如主文所示之刑，以示懲儆。扣案如附表二所示之物，
    係被告所有供犯附表一編號(一)之竊盜罪所用之物，併依刑法
    第38條第1 項第2 款規定宣告沒收。
三、移送併辦部分之犯行即附表一編號(二)至(五)部分（94年度速偵
    字第1415號、94年度偵字第24477 、24671 、25403 號部分
    ），與已起訴之附表一編號(一)竊盜犯行部分，有連續犯之裁
    判上一罪關係，當為起訴效力所及，本院自應一併審理，附
    此敘明。
據上論斷，應依刑事訴訟法第273 條之1 第1 項、第299 條第1
項前段，刑法第28條、第56條、第321 條第1 項第2 款、第3 款
、第38條第1 項第2 款，判決如主文。
中　　華　　民　　國　　94　　年　　12　　月　　27　　日
                    刑事第六庭    法　官  李  蓓
以上正本證明與原本無異。
如不服本判決，應於收受送達後10日內向本院提出上訴書狀（應
附繕本）。
中　　華　　民　　國　　94　　年　　12　　月　　28　　日
　　　　　　　　　　　　　        書記官  何慧娟
附錄本案論罪科刑法條
中華民國刑法第321條
犯竊盜罪而有左列情形之一者，處 6 月以上、 5 年以下有期徒
刑：
一  於夜間侵入住宅或有人居住之建築物、船艦或隱匿其內而犯
    之者。
二  毀越門扇、牆垣或其他安全設備而犯之者。
三  攜帶兇器而犯之者。
四  結夥三人以上而犯之者。
五  乘火災、水災或其他災害之際而犯之者。
六  在車站或埠頭而犯之者。
前項之未遂犯罰之。
附表一
┌─┬───┬────┬─┬────┬───┬─────┐
│編│犯罪時│犯罪地點│被│犯罪手法│竊得物│備   考   │
│號│間    │        │害│        │品    │（查獲情形│
│  │      │        │人│        │      │）        │
├─┼───┼────┼─┼────┼───┼─────┤
│  │94年9 │高雄縣彌│黃│以老虎鉗│僅剪斷│尚未得手即│
│一│月29日│陀鄉舊港│世│、鑿子、│電纜線│為巡邏員警│
│  │上午10│橫路漁塭│杰│美工刀、│靠近馬│查獲      │
│  │時40分│145 號之│  │固定扳手│達之一│（94年速偵│
│  │許    │17前    │  │、活動扳│端尚未│第1356    │
│  │      │        │  │、十字起│得手  │ 號起訴） │
│  │      │        │  │子各一把│      │          │
│  │      │        │  │，剪斷用│      │          │
│  │      │        │  │於漁塭馬│      │          │
│  │      │        │  │達上之電│      │          │
│  │      │        │  │纜線    │      │          │
├─┼───┼────┼─┼────┼───┼─────┤
│  │94年10│高雄市左│朱│見該址大│建築用│得手後置於│
│二│月14日│營區左營│興│門未關屋│破碎機│所騎乘之機│
│  │12時10│大路6 巷│達│內無人，│2 支（│車腳踏板上│
│  │分許  │32號    │  │進入徒手│約值新│，同日12時│
│  │      │        │  │竊取（侵│台幣  │30分行經高│
│  │      │        │  │入住宅部│10000 │雄市楠梓區│
│  │      │        │  │分未經告│元）  │後昌路760 │
│  │      │        │  │訴）    │      │巷口時為警│
│  │      │        │  │        │      │查獲      │
│  │      │        │  │        │      │（94速偵字│
│  │      │        │  │        │      │第1415號併│
│  │      │        │  │        │      │辦）      │
├─┼───┼────┼─┼────┼───┼─────┤
│  │94年10│高雄市楠│宋│由綽號「│電纜線│得手後欲離│
│三│月22日│梓區右昌│錦│順仔」之│1 捆  │開之際為宋│
│  │9 時10│街548 號│炳│成年男子│（約值│永暉發覺逮│
│  │分許  │利興水電│  │在門外把│新台幣│捕並報警，│
│  │      │材料行  │  │風接應，│8000  │「順仔」則│
│  │      │        │  │由被告進│元）  │趁機逃逸  │
│  │      │        │  │人水電行│      │ （94年偵 │
│  │      │        │  │內，趁被│      │字第24477 │
│  │      │        │  │害人之子│      │號併辦）  │
│  │      │        │  │乙○○不│      │          │
│  │      │        │  │注意之際│      │          │
│  │      │        │  │竊取得手│      │          │
│  │      │        │  │        │      │          │
├─┼───┼────┼─┼────┼───┼─────┤
│  │94年10│高雄市楠│盧│徒手竊取│華光牌│於同日15時│
│四│月25日│梓區中昌│溪│得手    │電線電│30分許，在│
│  │15時15│街999 號│明│        │纜1 捆│高雄市楠梓│
│  │分許  │前      │  │        │47公斤│區○○路與│
│  │      │        │  │        │（約值│藍昌路360 │
│  │      │        │  │        │新台幣│巷口時為警│
│  │      │        │  │        │5000  │臨檢查獲  │
│  │      │        │  │        │元    │（94偵    │
│  │      │        │  │        │ ）   │字第24671 │
│  │      │        │  │        │      │號併辦）  │
│  │      │        │  │        │      │          │
├─┼───┼────┼─┼────┼───┼─────┤
│  │94年11│高雄市楠│蔡│與潘文忠│電焊機│尚未離去之│
│五│月2日 │梓區德民│明│（另案偵│電線4 │際，同日  │
│  │23時19│路與藍昌│長│辦）騎乘│條（約│23時30    │
│  │分許  │路口工地│  │機車至工│值新台│分許為警巡│
│  │      │倉庫    │  │地，由被│幣5000│邏查獲    │
│  │      │        │  │告持工地│元）  │          │
│  │      │        │  │剪刀1 把│      │（94年偵字│
│  │      │        │  │（未扣案│      │第25403 號│
│  │      │        │  │）破壞倉│      │併辦）    │
│  │      │        │  │庫鐵皮後│      │          │
│  │      │        │  │2人 一同│      │          │
│  │      │        │  │進入竊取│      │          │
│  │      │        │  │（潘文忠│      │          │
│  │      │        │  │先行離去│      │          │
│  │      │        │  │）      │      │          │
└─┴───┴────┴─┴────┴───┴─────┘
附表二
┌─────┬────────────┬──────┐
│  編號    │   名   稱              │數量（支）  │
├─────┼────────────┼──────┤
│  一      │   老虎鉗               │     1      │
├─────┼────────────┼──────┤
│  二      │   鑿子                 │     1      │
├─────┼────────────┼──────┤
│  三      │   美工刀               │     1      │
├─────┼────────────┼──────┤
│  四      │   固定扳手             │     1      │
├─────┼────────────┼──────┤
│  五      │   活動扳手             │     2      │
├─────┼────────────┼──────┤
│  六      │   十字起子             │     2      │
└─────┴────────────┴──────┘
